臺灣彰化地方法院民事裁定  九十一年度小上字第一四號
    上  訴  人  丙○○
                大廈管理委員會
    法定代理人  甲○○
    送達代收人  乙○○
右當事人間請求給付管理費事件，上訴人不服中華民國九十一年二月二十六日本院彰
化簡易庭所為之第一審判決（九十一年度彰小字第三七號），提起上訴，本院裁定如
左：
    主      文
上訴駁回。
第二審訴訟費用由上訴人負擔。
    理      由
一、按對於小額程序之第一審裁判之上訴或抗告，非以其違背法令為理由，不得為之
    ；上訴狀應記載上訴理由，表明下列各款事項：（一）原判決所違背之法令及其
    具體內容，（二）依訴訟資料可認為原判決有違背法令之具體事實，民事訴訟法
    第四百三十六條之二十四第二項及第四百三十六條之二十五分別定有明文。又依
    同法第四百三十六條之三十二第二項規定準用同法第四百六十八條及第四百六十
    九條第一款至第五款規定，即所謂違背法令，依同法第四百六十八條規定，判決
    不適用法規或適用不當者，為違背法令；而判決有同法第四百六十九條所列各款
    情形之一者，為當然違背法令。是當事人對小額程序之第一審判決提起上訴，如
    依民事訴訟法第四百六十八條規定，以第一審判決有不適用法規或適用不當為理
    由時，其上訴狀或理由書應有具體之指摘，並揭示該法規之條項或其內容，若係
    成文法以外之法則，應揭示該法則之旨趣。倘為司法院解釋，或最高法院判例，
    則應揭示該判解之字號或其內容。如以民事訴訟法第四百六十九條第一款至第五
    款所列情形為理由時，其上訴狀或理由書，應揭示合於該條款之事實。上訴狀或
    理由書如未依此項方法表明，或其所表明者，顯與上開法條規定之情形不相合時
    ，即難認已對於小額程序第一審判決之違背法令有具體之指摘，其上訴自難認為
    合法。又所謂適用法規顯有錯誤，係指原審判決就其取捨證據所確定之事實適用
    法規顯有錯誤而言，並不包括認定事實不當之情形在內，亦經最高法院著有八十
    年度台上字第一三二六號判例可資參照。
二、上訴人對原審判決不服具狀聲明上訴理由略稱：原審對於被上訴人所提出之存證
    信函及欠繳明細未具體審酌，雖上訴人未到庭主張抗辯，然原審應審究被上訴人
    主張之真正等語。
三、查被上訴人在原審起訴主張上訴人為天生贏家社區之區分所有權人，自民國（下
    同）八十八年三月起至九十年二月止，共積欠上訴人管理費新台幣六萬一千七百
    二十九未付，迭經催討不理，為此起訴請求上訴人應給付該款項及法定遲延利息
    等語；上訴人則經合法通知，未於言詞辯論期日到場，亦無提出書狀作何聲明或
    陳述。原審斟酌調查證據及辯論意旨所得之結果，以被上訴人主張之事實，業據
    提出存證信函、欠繳明細表各一件為證，而上訴人經合法通知，既未到庭，復未
    提出書狀作何聲明或陳述以供原審審酌，堪信原告之主張為真實，且按區分所有
    權人或住戶積欠應繳納之公共基金或應分擔或其他應負擔之費用已逾二期或達相
    當金額，經定相當期間催告仍不給付者，管理負責人或管理委員會得訴請法院命
    其給付應繳之金額及遲延利息，公寓大廈管理條例第二十一條規定甚明，從而被
    上訴人請求上訴人給付本件管理費及利息為有理由，為上訴人敗訴之判決，經核
    並無判決不適用法規或適用不當，或有民事訴訟法第四百六十九條第一款至第五
    款所列情形等違背法令之情事。此外，上訴人復未指出原審判決有何違背法令之
    具體內容，僅於上訴理由泛言指摘原審對於證據取捨及認定事實職權行使為未當
    ，依首段說明，本件上訴自難認係合法，自應予以駁回。
四、結論：本件上訴人之上訴為不合法，依民事訴訟法第四百三十六條之三十二第二
    項、第四百四十四條第一項、第九十五條、第七十八條，裁定如主文。
中      華      民      國    九十一    年      五      月    十六      日
~B臺灣彰化地方法院民事第一庭
~B審判長法官  羅培昌
~B法      官  林金灶
~B法      官  洪榮謙
右為正本係照原本作成
不得上訴
~B法院書記官  王振州
中      華      民      國    九十一    年      五      月    十六      日
